臺灣臺南地方法院刑事判決             100年度易字第1158號
公  訴  人  臺灣臺南地方法院檢察署檢察官
被      告  楊峻丞
上列被告因竊盜案件，經檢察官提起公訴（100 年度偵字第1252
5 號），被告就被訴事實為有罪之陳述，本院合議庭裁定由受命
法官獨任進行簡式審判程序，判決如下：
    主  文
楊峻丞共同攜帶兇器竊盜，處有期徒刑柒月，扣案之鐵鎚、斜口
鉗各壹支，均沒收；又共同攜帶兇器竊盜電線，處有期徒刑捌月
，扣案之鐵鎚、斜口鉗各壹支，均沒收。應執行有期徒刑壹年壹
月，扣案之鐵鎚、斜口鉗各壹支，均沒收。
    事  實
一、楊峻丞、黃國泰（現正拘提中，爰另為判決）共同意圖為自
    己不法之所有，分別：
（一）於民國100 年9 月3 日下午1 時30分許起至2 時10分許，
      由楊峻丞騎乘車號NKD-807 號重型機車搭載黃國泰前往臺
      南市○○區○○路如附表編號1 至4 所示之地點，以楊峻
      丞在旁把風，黃國泰持其所有足供兇器使用之鐵鎚、斜口
      鉗各1 支，以持鐵槌敲破電線外包塑膠管後，持斜口鉗將
      電線剪下之方式，接續竊得價值約新臺幣（下同）4,000
      元如附表編號1 至4 竊取物品欄所示雙子星有線電視股份
      有限公司所有之接地線。
（二）於同日下午2 時30分許起至3 時10分許，以同一方式，接
      續在附表編號5 、6 所示之地點行竊，竊得價值約200 元
      如附表編號5 竊取物品欄所示臺灣電力股份有限公司所有
      之電線後，在附表編號6 所示之地點黃國泰正竊取電線時
      ，為警當場查獲，並扣得渠2 人竊得如附表編號1 至5 所
      示之電線，以及黃國泰所有供竊盜所用之鐵鎚、斜口鉗各
      1 支，而查悉上情。
二、案經臺南市政府警察局第三分局移送臺灣臺南地方法院檢察
    署檢察官偵查起訴。
    理  由
一、被告楊峻丞所犯為死刑、無期徒刑、最輕本刑3 年以上有期
    徒刑以外之罪，亦非屬高等法院管轄第一審之案件，其於本
    院準備程序進行中，就被訴事實為有罪之陳述，經告知簡式
    審判程序之旨，並聽取檢察官、被告之意見後，本院合議庭
    依刑事訴訟法第273 條之1 第1 項裁定進行簡式審判程序，
    是本件之證據調查，依刑事訴訟法第273 條之2 規定，不受
    同法第159 條第1 項、第161 條之2 、第161 條之3 、第16
    3 條之1 及第164 條至第170 條規定之限制，合先敘明。
二、訊據被告對於上開事實均坦承不諱，核與證人即雙子星有線
    電視股份有限公司（下稱雙子星公司）員工林俊騰（見警卷
    第10頁）、臺灣電力股份有限公司（下稱台電公司）人員楊
    國樑（見警卷第7 頁至第9 頁）於警詢中之證述相符，並有
    贓證物認領保管單2 紙（見警卷第26頁至第27頁）及現場照
    片20張（見警卷第16頁至第25頁）在卷可稽，復有扣案鐵鎚
    、斜口鉗各1 支可以佐證，堪信被告自白與事實相符，可以
    採信，本案事證明確，被告犯行堪以認定。
三、論罪科刑：
（一）按刑法第321 條第1 項第3 款之攜帶兇器竊盜罪，係以行
      為人攜帶兇器竊盜為其加重條件，此所謂兇器，其種類並
      無限制，凡客觀上足對人之生命、身體、安全構成威脅，
      具有危險性之兇器均屬之，且祇須行竊時攜帶此種具有危
      險性之兇器為已足，並不以攜帶之初有行兇之意圖為必要
      （最高法院79 年 台上字第5253號判例參照）。查扣案鐵
      鎚直立總高度37公分，鎚頭高度4.5 公分、縱向長、寬分
      別為12.5公分、2.2 公分（最寬處），鎚柄為橢圓柱體，
      高度32.5公分，其橢圓直徑最寬處分別為1.9 公分、1.3
      公分，整體為金屬材質製成，質地堅硬；扣案斜口鉗長度
      24.3公分、寬度5 公分（最寬處）、高度1.5 公分，整體
      為金屬材質製成，握把以塑膠材質膠布包覆，鉗頭金屬外
      露，質地堅硬等情，業經本院當庭勘驗屬實（見本院卷第
      42頁），堪認客觀上均足對人之生命、身體、安全構成威
      脅，具有危險性，被告雖謂：伊2 人並無持扣案鐵鎚、斜
      口鉗行兇之意圖等語，惟揆諸上開說明，仍無礙於其攜帶
      兇器竊盜之成立。次按竊盜或損壞電桿、電線、變壓器或
      其他供電設備者，依刑法之規定從重處斷，電業法第105
      條定有明文，而該規定係在保護供給電能之事業，並非一
      般之用電戶，此觀該法第1 條關於立法目的之規範甚明，
      查本件被告事實欄一之（二）竊取之電線，屬於台電公司
      所有，業據證人楊國樑證述明確，係屬電業法所稱之一般
      需用供給電能之事業經營者，是上開電線應為電業法所稱
      之電線，是核被告事實欄一之（一）所為，係犯刑法第32
      1 條第1 項第3 款之攜帶兇器竊盜罪；而被告事實欄一之
      （二）所為，係犯電業法第105 條之罪，應依刑法第321
      條第1 項第3 款之攜帶兇器竊盜罪從重處斷。公訴意旨認
      被告所為，應逕依刑法第321 條第1 項第3 款處斷，漏未
      論列電業法第105 條規定，尚有未合，然不生變更起訴法
      條之問題，併予敘明。又被告楊峻丞與黃國泰就上開犯罪
      之實行，有犯意聯絡及行為分擔，均為共同正犯。
（二）被告於密切接近之時、地分別為事實欄一之（一）、（二
      ）犯行，侵害被害人雙子星公司、臺電公司之財產法益，
      顯分係基於竊盜之單一犯意接續所為，其各行為之獨立性
      極為薄弱，依社會通念難以強行分開，應各自包括於一行
      為予以評價，均為接續犯，各論以1 攜帶兇器竊盜既遂罪
      。而被告所犯上開2 罪間，犯意各別，行為有異，應予分
      論併罰。公訴意旨雖謂：被告事實欄一之（一）、（二）
      犯行應全部視為包括的一個竊盜行為予以評價，而其同時
      侵害不同被害人之財產法益，乃一行為觸犯數罪名，為想
      像競合犯等語，惟按刑法上之接續犯，係指以單一行為，
      經數個階段，持續侵害同一法益而言（最高法院70年台上
      字第2898號判例參照），查被告事實欄一之（一）、（二
      ）犯行，係侵害不同被害人之財產法益，依上開說明，自
      無法包括於一行為予以評價，仍應成立數罪，附此敘明。
（三）爰審酌被告四肢健全具謀生能力，不思正當工作營生，竟
      圖不勞而獲，隨意竊取他人財物，毫無他人所有物之概念
      ，法紀觀念欠佳，且竊取臺電公司之接地電線，不僅影響
      輸送電力功能，影響大眾用電，更可能對用電安全造成危
      害，殊為不該，惟其犯後自始坦承犯行，頗有悔意，犯後
      態度良好，及其學歷為國中畢業，智識程度中等，並衡酌
      其素行、生活狀況等一切情狀，量處如主文所示之刑，並
      定其應執行之刑。
（四）末按沒收為從刑之一種，依主從不可分之原則，應附隨緊
      接於主刑之下而同時宣告；又共同正犯因相互間利用他人
      之行為，以遂行其犯意之實現，本於責任共同之原則，有
      關沒收部分，對於共犯間供犯罪所用之物，自均應為沒收
      之諭知（最高法院91年度台上字第5583號判決參照）。查
      扣案鐵鎚、斜口鉗各1 支，為本案共犯黃國泰所有供本件
      竊盜犯罪所用之物，業據被告楊峻丞於偵查中及本院審理
      時供承明確（見偵卷第8 頁、本院卷第42頁），揆諸上開
      說明，應依刑法第38條第1 項第2 款宣告沒收之。
據上論斷，應依刑事訴訟法第273 條之1 第1 項、第299 條第1
項前段，電業法第105 條，刑法第28條、第321 條第1 項第3 款
、第51條第5 款、第38條第1 項第2 款，判決如主文。
本案經檢察官蘇榮照到庭執行職務。
中    華    民    國   100    年    11    月    17    日
                刑事第七庭      法  官  游育倫
以上正本證明與原本無異。
如不服本判決應於收受本判決後10日內向本院提出上訴書狀，並
應敘述具體理由。如未敘述上訴理由者，應於上訴期間屆滿後20
日內向本院補提理由書狀（均須按他造當事人之人數附繕本）「
切勿逕送上級法院」。
                                書記官  謝文心
中    華    民    國   100    年    11    月    17    日
附錄本案論罪科刑法條：
中華民國刑法第321條
（加重竊盜罪）
犯竊盜罪而有下列情形之一者，處 6 月以上、5 年以下有期徒
刑，得併科新臺幣 10 萬元以下罰金：
一、侵入住宅或有人居住之建築物、船艦或隱匿其內而犯之者。
二、毀越門扇、牆垣或其他安全設備而犯之者。
三、攜帶兇器而犯之者。
四、結夥三人以上而犯之者。
五、乘火災、水災或其他災害之際而犯之者。
六、在車站、埠頭、航空站或其他供水、陸、空公眾運輸之舟、
    車、航空機內而犯之者。
前項之未遂犯罰之。
中華民國電業法第105條（罰則-供電設備之竊盜或損壞）
竊盜或損壞電桿、電線、變壓器或其他供電設備者，依刑法之規
定從重處斷。
附表：
┌──┬───────┬──────────────┬─────────────┐
│編號│行竊時間      │行竊地點                    │竊取物品                  │
├──┼───────┼──────────────┼─────────────┤
│1   │100 年9 月3 日│地址：臺南市○○區○○路1 段│雙子星有線電視股份有限公司│
│    │下午1 時30分許│      192 巷3 號。          │所有之8 mm平方電線1 條    │
│    │              │電桿編號：A2。              │                          │
├──┼───────┼──────────────┼─────────────┤
│2   │100 年9 月3 日│地址：臺南市○○區○○路1 段│雙子星有線電視股份有限公司│
│    │下午1 時40分許│      192 巷口。            │所有之8 mm平方電線1 條    │
│    │              │電桿編號：A1。              │                          │
├──┼───────┼──────────────┼─────────────┤
│3   │100 年9 月3 日│地址：臺南市○○區○○路1 段│雙子星有線電視股份有限公司│
│    │下午2 時許    │      222 巷100 弄28號對面。│所有之8 mm平方電線1 條    │
│    │              │電桿編號：東和高幹79右15右13│                          │
│    │              │          （NO102DA55）。   │                          │
├──┼───────┼──────────────┼─────────────┤
│4   │100 年9 月3 日│地址：臺南市○○區○○路1 段│雙子星有線電視股份有限公司│
│    │下午2 時10分許│      212 號。              │所有之8 mm平方電線1 條    │
│    │              │電桿編號：東和高幹66右2（NO1│                          │
│    │              │          01AD76）。        │                          │
├──┼───────┼──────────────┼─────────────┤
│5   │100 年9 月3 日│地址：臺南市○○區○○路1 段│臺灣電力股份有限公司公司所│
│    │下午2 時30分許│      222 巷。              │有之22mm平方電線1 條（長  │
│    │              │電桿編號：東和高幹66右7-1（N│401 公分）                │
│    │              │          O102CA85）。      │                          │
├──┼───────┼──────────────┼─────────────┤
│6   │100 年9 月3 日│地址：臺南市○○區○○路2 段│臺灣電力股份有限公司所有之│
│    │下午3 時10分許│      12 巷 與227 弄口。    │電線（未得逞）            │
│    │              │電桿編號：外塭高幹22左19（M9│                          │
│    │              │          904DE72）         │                          │
└──┴───────┴──────────────┴─────────────┘